臺灣臺南地方法院刑事判決　
111年度交易字第426號
聲  請  人  臺灣臺南地方檢察署檢察官
被      告  蔡勝賢


上列被告因公共危險案件，經檢察官提起公訴（111年度偵字第7
810號），被告於本院準備程序中就被訴事實為有罪之陳述，經
告知簡式審判程序之旨，並聽取被告與公訴人意見後，本院裁定
以簡式審判程序進行審理，判決如下：
    主  文
乙○○駕駛動力交通工具而吐氣所含酒精濃度達每公升零點二五毫
克以上，處有期徒刑陸月，如易科罰金，以新臺幣壹仟元折算壹
日。
    事實及理由
一、本案被告乙○○所犯為死刑、無期徒刑、最輕本刑3年以上有
    期徒刑以外之罪，亦非高等法院管轄之第一審案件，其於準
    備程序中就被訴事實為有罪之陳述，經告知簡式審判程序之
    旨，並聽取檢察官及被告之意見後，本院依刑事訴訟法第27
    3條之1第1項規定裁定進行簡式審判程序，是本案之證據調
    查，依同法第273條之2規定，不受同法第159條第1項、第16
    1條之2、第161條之3、第163條之1及第164條至第170條所規
    定證據能力認定及調查方式之限制，合先敘明。
二、本案除應於證據欄補充：「被告於本院準備程序及審理時之
    自白」外，其餘之犯罪事實及證據均引用本案起訴書之記載
    （如附件）。
三、論罪科刑：
  ㈠核被告所為，係犯刑法第185條之3第1項第1款前段之駕駛動
    力交通工具而吐氣所含酒精濃度達每公升0.25毫克以上之罪
    。
  ㈡又被告前因公共危險案件，經本院以105年度審交易字第620
    號判決判處有期徒刑10月確定，另因公共危險案件，經本院
    以105年度交易字第680號判決判處有期徒刑10月確定，上開
    罪刑再經本院以106年度聲字第639號裁定應執行有期徒刑1
    年6月確定，於民國107年2月2日因縮短刑期假釋出監，於10
    7年5月21日假釋期滿未撤銷視為執行完畢等情，業據檢察官
    主張明確，且提出刑案資料查註紀錄表為證，並有臺灣高等
    法院被告前案紀錄表在卷足參（見本院卷第13至20頁），被
    告亦未予爭執(見本院卷第38頁)，其於上開有期徒刑執行完
    畢後5年內之111年3月20日故意再犯本件有期徒刑以上之罪
    ，為累犯；惟檢察官並未舉出相關證據、說明被告有加重其
    刑之必要(見本院卷第38頁)，本案即不能遽行依累犯規定予
    以加重其刑。是就被告前案部分，依刑法第57條第5款有關
    犯罪行為人之品行予以審酌、評價即足，且基於精簡裁判之
    要求，尚無庸於主文為累犯之諭知（最高法院刑事大法庭11
    0年度台上大字第5660號裁定意旨參照）。
　㈢爰審酌被告前已有多次酒後駕車之違法情事，其明知酒後不
    能駕車及酒醉駕車之危險性，竟猶漠視自己安危，復罔顧法
    律禁止規範與公眾道路通行之安全，於酒後吐氣所含酒精濃
    度已逾法定容許標準後，仍騎乘機車行駛於道路，對公眾交
    通往來造成潛在之高度危險，所為實無足取，亦顯見其無視
    法紀，更缺乏對其他用路人人身安全之尊重觀念，殊為不該
    ，復審酌其犯後坦承犯行不諱，本次並非直接故意所犯，且
    其為警查獲時測得吐氣所含酒精濃度為每公升0.25毫克，恰
    達法定構成要件之最低標準值，惡性尚屬輕微，兼衡其騎乘
    車輛之時間、地點、車輛種類，及其於本院審理中自述之智
    識程度、家庭生活狀況(見本院卷第38頁)等一切情狀，量處
    如主文所示之刑，並諭知易科罰金之折算標準，以示懲儆。
據上論斷，應依刑事訴訟法第273條之1第1項、第299條第1項本
文、第310條之2、第454條第2項，判決如主文。
本案經檢察官陳奕翔提起公訴，檢察官甲○○到庭執行職務。
中　　華　　民　　國　　111 　年　　6 　　月　　10　　日
                  刑事第十庭    法　官　潘明彥
以上正本證明與原本無異。
如不服本判決應於收受本判決後20日內向本院提出上訴書狀，並
應敘述具體理由。其未敘述上訴理由者，應於上訴期間屆滿後20
日內向本院補提理由書狀（均須按他造當事人之人數附繕本）「
切勿逕送上級法院」。
　　　　　　　　　　　　　　　　書記官  黃千禾
中　　華　　民　　國　　111 　年　　6 　　月　　10　　日
附錄本案論罪科刑法條：
中華民國刑法第185條之3第1項
駕駛動力交通工具而有下列情形之一者，處3年以下有期徒刑，
得併科30萬元以下罰金：
一、吐氣所含酒精濃度達每公升零點二五毫克或血液中酒精濃度
    達百分之零點零五以上。
二、有前款以外之其他情事足認服用酒類或其他相類之物，致不
    能安全駕駛。
三、服用毒品、麻醉藥品或其他相類之物，致不能安全駕駛。
【附件】
臺灣臺南地方檢察署檢察官起訴書
                                     111年度偵字第7810號
　　被　　　告　乙○○　男　52歲（民國00年00月00日生）
　　　　　　　　　　　　住臺南市○○區○○里0鄰○○路0段
　　　　　　　　　　　　000巷00號
　　　　　　　　　　　　國民身分證統一編號：Z000000000號
上列被告因公共危險案件，業經偵查終結，認應提起公訴，茲將
犯罪事實及證據並所犯法條分敘如下：
　　　　犯罪事實
一、乙○○前因酒後駕車之公共危險案件，經臺灣臺南地方法院以
    105年度審交易字第620號判決處有期徒刑10月確定；復因酒
    後駕車之公共危險案件，經同法院以105年度交易字第680號
    判決處有期徒刑10月確定，上開兩案，經同法院以106年度
    聲字第639號裁定合併定應執行有期徒刑1年6月確定，於民
    國107年2月2日縮短刑期假釋出監，所餘期間付保護管束，
    於107年6月6日保護管束期滿未經撤銷，其未執行之刑視為
    已執行完畢，其應知悉飲酒後吐氣所含酒精濃度達每公升0.
    25毫克以上，不得駕駛動力交通工具，仍於111年3月19日21
    時至23時50分許，在臺南市○○區○○里0鄰○○路0段000巷00號
    住處內飲用啤酒6瓶後，入睡至隔日上午，主觀上預見飲酒
    程度，雖至隔日上午，可能因體內酒精未完全代謝消退，而
    仍有吐氣所含酒精濃度達每公升0.25毫克以上情形，竟基於
    酒後駕車致交通公共危險之不確定故意，於翌（20）日10時
    30分許騎乘車牌號碼000-000號輕型機車上路，嗣於同日11
    時25分許行經臺南市○○區○○○路○段0000號對面時，因變換車
    道未打方向燈為警盤查攔檢，復因其身上酒氣濃厚，為警於
    同日11時40分施以酒測，測得其吐氣所含酒精濃度為每公升
    0.25毫克，始悉上情。
二、案經臺南市政府警察局歸仁分局報告偵辦。
　　　　證據並所犯法條
一、上揭犯罪事實，業據被告乙○○於警詢及偵查中均坦承不諱，
    復有臺南市政府警察局歸仁分局當事人酒精測定紀錄表、臺
    南市政府警察局舉發違反道路交通管理事件通知單、呼氣酒
    精測試器檢定合格證書、證號查詢機車駕駛人、車號查詢機
    車車籍查詢結果各乙份附卷足憑，足徵被告前揭自白應與事
    實相符，其犯嫌應堪認定。
二、按刑法第十三條第一項及第二項所規範之犯意，學理上稱前
    者為希望主義或直接故意，後者稱不確定故意或間接故意，
    二者之區隔為前者乃行為者明知並有意使其發生，故對於行
    為之客體及結果之發生，皆有確定之認識，並促使其發生。
    查本件依被告之供述，其係自111年3月19日23時50分飲酒入
    睡；則迄被告於案發日（20日）10時30分騎車之時，相距約
    10小時；而人體酒精代謝率，經法務部法醫研究所104年10
    月20日法醫毒字第10400052200號函示：「血液中酒精濃度
    約為呼氣酒精濃度之2,000倍。依據研究文獻，人體在飲用
    酒精後，約10分鐘即可在血液中檢驗出酒精濃度，約30-120
    分鐘後血液酒精濃度可達尖峰，之後根據Widmark模式，血
    液中酒精濃度因人體代謝作用，每小時下降約10-20mg/dL，
    慢慢代謝排出體外。」，有該所104年10月20日法醫毒字第1
    0400052200號函可按，此為司法實務界週知之理；易言之，
    血液中酒精濃度經10小時代謝下降約000-000mg/dL（換算相
    當於人體呼氣酒精代謝0.5mg/L至1mg/L），依一般常人認識
    ，認為已消退至呼氣酒精濃度未達法定數值0.25mg/L之程度
    ，因之騎車上路，難謂有明知逾法定數值而仍騎車之確定故
    意；(二)以人體酒精代謝之快慢，與飲酒人之年齡、體重、
    性別、身體疲勞程度、健康狀況、吸收能力及飲酒時間等息
    息相關，因人、因時而異之可能性及誤差值存在；被告本件
    酒測值縱然超過標準，仍有可能係身體代謝不佳之合理可能
    ；(三)準此，以此酒後歷經10小時代謝之前提事實，至多證
    明被告主觀上預見酒後駕駛時酒精未完全代謝消退，可能達
    呼氣酒精濃度0.25mg/L以上而不違反其本意，即僅能證明其
    不確定故意；尚不能嚴格證明被告明知尚未完全消退而仍執
    意駕車促使酒測結果超過法定數值之確定故意，併此說明。
三、是核被告所為，係犯刑法第185條之3第1項第1款之駕駛動力
    交通工具吐氣所含酒精濃度達每公升0.25毫克以上之罪嫌。
    又被告曾有如犯罪事實欄所載之犯罪科刑及執行情形，有刑
    案資料查註紀錄表1份附卷可參，其於徒刑執行完畢後，5年
    以內故意再犯本件有期徒刑以上之罪，為累犯，請依刑法第
    47條第1項規定加重其刑。
四、依刑事訴訟法第251條第1項提起公訴。
　　此　致
臺灣臺南地方法院
中　　華　　民　　國　 111　　年　　3 　　月　　28　　日
                              檢 察 官 　陳奕翔
本件證明與原本無異
中　　華　　民　　國　 111　　年　　3 　　月　　31　　日
                              書 記 官   陳耀章
所犯法條：　　
中華民國刑法第185條之3
駕駛動力交通工具而有下列情形之一者，處 3 年以下有期徒刑
，得併科 30 萬元以下罰金：
一、吐氣所含酒精濃度達每公升零點二五毫克或血液中酒精濃度
    達百分之零點零五以上。
二、有前款以外之其他情事足認服用酒類或其他相類之物，致不
    能安全駕駛。
三、服用毒品、麻醉藥品或其他相類之物，致不能安全駕駛。
因而致人於死者，處 3 年以上 10 年以下有期徒刑，得併科 2
百萬元以下罰金；致重傷者，處 1 年以上 7 年以下有期徒刑，
得併科 1 百萬元以下罰金。
曾犯本條或陸海空軍刑法第 54 條之罪，經有罪判決確定或經緩
起訴處分確定，於十年內再犯第 1 項之罪因而致人於死者，處
無期徒刑或 5 年以上有期徒刑，得併科 3 百萬元以下罰金；致
重傷者，處 3 年以上 10 年以下有期徒刑，得併科 2 百萬元以
下罰金。